【裁判字號】    97,簡上,1504
【裁判日期】    980227
【裁判案由】    傷害等
【裁判全文】
臺灣板橋地方法院刑事判決            97年度簡上字第1504號
上  訴  人
即  被  告  乙○○
上列上訴人因傷害等案件，不服本院97年度簡字第3178號，中華
民國97年11月11日所為第一審簡易判決（聲請簡易判決處刑案號
：臺灣板橋地方法院檢察署97年度偵字第335 號），提起上訴，
本院管轄之第二審合議庭判決如下：
    主  文
上訴駁回。
    理  由
一、本案經本院審理結果，認第一審以被告乙○○罪證明確，適
    用刑法第277 條第1 項、第306 條第1 項、第55條、第41條
    第1 項前段等規定，並審酌被告未理性處理糾紛，因細故即
    侵入他人建築物傷害告訴人，手段暴戾，兼衡其素行狀況、
    告訴人所受之傷勢程度，及被告犯後飾詞卸責，迄未與告訴
    人成立和解，亦未賠償損害等一切情狀，量處拘役50日，如
    易科罰金，以新臺幣1000元折算1 日，其認事用法均無違誤
    ，量刑亦屬妥適，應予維持，除第一審刑事簡易判決之犯罪
    事實欄第7 行「並持手抱起甲○○1 摔向工作台」應更正為
    「並徒手抱起甲○○摔向工作台」外，茲引用第一審刑事簡
    易判決記載之事實、證據及理由（如附件）。
二、被告上訴意旨略以：伊與告訴人甲○○因停放機車於防火巷
    而發生糾紛，兩人因拍照之相機及底片問題發生拉扯而向騎
    樓方向摔倒，雙方身體因此磨擦受傷，伊實無侵入告訴人建
    築物及傷害告訴人之意思云云。經查：上訴人無故侵入告訴
    人之工作室並徒手抱起告訴人摔向工作台，致告訴人受有頭
    部外傷併臉部挫擦傷、胸壁挫傷等傷害之事實，業據告訴人
    甲○○於偵查中及原審法官訊問時具結證述綦詳，並有新泰
    綜合醫院診斷證明書影本1 份、現場照片9 張等附卷可稽，
    事證明確；又被告於原審陳稱：「甲○○當時是一直站在騎
    樓，我就跟他講要他把底片還給我，甲○○還是一直拍照，
    因為我有事，我就先離開了，後來甲○○有無進入他的房子
    ，我沒有看到，我是騎機車離開。（問：為何要跟甲○○要
    底片？）我認為他不應該沒有經過我的同意隨便拍照。（問
    ：整個過程有無跟甲○○發生肢體接觸？）沒有，我們只是
    對談而已。」（見原審卷第13頁），繼於本院審理時改稱：
    「我要伸手抓他（指告訴人）的相機，沒有抓到，有碰到他
    身體而兩人肉體抱住就跌倒了。」（見本院審判筆錄第3 頁
    ），被告之供詞前後矛盾，顯見其畏罪情虛，所辯不足採信
    。末按刑法第277 條第1 項之傷害罪，其法定刑為「三年以
    下有期徒刑、拘役或一千元以下罰金」，原審審酌被告之上
    揭情狀，僅處拘役50日，並諭知如易科罰金以新臺幣1 仟元
    折算1 日，已對被告從輕量刑。被告上訴意旨否認犯罪並指
    摘原判決不當，請求撤銷改判云云，為無理由，應予駁回。
據上論斷，應依刑事訴訟法第455 條之1 第1 項、第3 項、第36
8 條、第373 條，判決如主文。
本案經檢察官丙○○聲請簡易判決處刑，由檢察官張慶林到庭執
行職務。
中    華    民    國    98    年    2     月    27    日
                  刑事第三庭  審判長法  官  樊季康
                                    法  官  徐子涵
                                    法  官  王綽光
上列正本證明與原本無異。
不得上訴。
                                    書記官  陳秀慧
中    華    民    國    98    年    3     月    2     日


司法院資訊處製作；財團法人民間司法改革基金會備份。
